臺灣高等法院臺南分院刑事裁定
110年度聲再字第51號
聲  請  人  
即  被  告  黃議賢
上列聲請人因竊盜案件，對於本院民國109年度上易字第101號、
第128 號確定判決，聲請再審，本院裁定如下：
   主  文
再審之聲請駁回。
    理  由
一、聲請意旨略稱：本案係涉案人龍文海教唆、脅迫被告去犯罪
    ，被告如有不從，就對被告生命危害，此有手機通聯紀錄可
    證（手機目前在泰源訓練所保管），龍文海又叫被告的女友
    張淑菱寄百貨給被告（提出張淑菱向法務部○○○○○○○○消費合
    作社訂購物品的訂購單收據），要被告不要供出事實真相。
    請求傳喚龍文海，證明被告係非出自本意而為上開竊盜犯行
    等語。
二、經查，被告自108年3月10日起至同年12月10日期間，先後犯
    竊盜罪，共12罪，經本院以109年度上易字第101號、第128 
    號審理後，以上開犯罪事實業據被告於警詢、偵查、一審及
    二審審理時坦承不諱，並有各該告訴人的證述、現場監視錄
    影畫面、翻拍照片、現場照片及前案確定判決所載的各項補
    強證據，認定被告有上開犯行，而判決被告有罪確定，有該
    案判決書在卷可參，並經本院依職權調閱該卷宗，經核本院
    前案的認定事實、適用法律並無違法不當之處，所依據的證
    據並有相關卷內資料可資佐憑。
三、再審無理由經裁定駁回後，不得更以同一原因聲請再審，刑
    事訴訟法第434 條定有明文。被告本次聲請再審的事實，前
    早已於109年提出聲請再審過，經本院以109年度聲再字第72
    號訊問被告並實質審理後，認為被告提出的事證，客觀上無
    從推翻原確定判決所確認之犯罪事實，亦沒有達到使被告應
    受無罪、免訴、免刑或輕於原判決所認罪名之程度，以被告
    的聲請無理由而駁回，業經本院依職權調取該卷宗核閱屬實
    。被告本次再以同一原因聲請再審，程序上並不合法。
四、縱使認為被告本次因為有新提出張淑菱向法務部○○○○○○○○消
    費合作社訂購物品的訂購單收據，與前次聲請再審的事證已
    非同一，然查：被告於前案審理過程及本次再審聲請程序中
    ，均坦承有為本案各次竊盜犯行，至於龍文海是否為被告幕
    後的主使者或教唆者，此至多是龍文海有無成立教唆犯或共
    同正犯的問題，並不能因此使被告應受無罪、免訴、免刑或
    輕於原判決所認定的罪名。
五、綜上，被告主張的上開聲請再審事由，或違反一事不再理原
    則，程序違背規定而不合法，或並不符合聲請再審之要件而
    無理由，應予駁回。
六、本案被告的聲請事由係同一原因事實聲請再審，其程序違背
    規定已明，縱使寬認其並非以同一事由聲請再審，然被告的
    聲請事由明顯並無理由，本院自毋庸提解其到場聽取意見（
    最高法院109年度台抗字第401號裁定意旨參照），併此敘明
    。　　
七、據上論斷，依刑事訴訟法第433 條、第434 條第1 項規定，
    裁定如主文。
中    華    民    國  110     年    6     月    29    日
                  刑事第五庭    審判長法  官  黃國永
                                      法  官  翁世容
                                      法  官  蔡川富 　
以上正本證明與原本無異。
不得抗告。
　　　　　　　　　　　　　　　　　　　書記官  黃心怡　　
中　　華　　民　　國　　110 　年　　6 　　月　　29　　日